#### Contato

62 996593529

62 985248878

rodrigoafonsosiqueira@gmail.com

www.linkedin.com/in/rodrigosiqueira (LinkedIn) credmobi.com (Company) easycredito.me (Company)

### Principais competências

Data Science
Data Visualization
Python
Pandas
Sklearn
Estatística

Languages Inglês espanhol

### Certifications

Introdução à Ciência de Dados 2.0 Introduction to FinTech Criando Modelo de Machine

Learning

Big Data Fundamentos 2.0

How to Automate Boring Stuff With Python

# Rodrigo Siqueira

Chief Data Scientist na EasyCrédito

Goiânia, Goiás, Brasil

### Resumo

Data Science, Machine Leaning, Deep Learning e Inteligência Artificial.

Especialista em fintech e crédito on-line.

Implantação de operação de concessão de crédito digital, definição de estratégias, mitigação de riscos, réguas de crédito e estruturação de processos.

Especialista em construção de processos comerciais inovadores, outbound e inbound marketing, social selling e growth hacking aplicado ao processo de vendas B2b.,

### Experiência

EasyCrédito 5 anos 1 mês

Chief Data Scientist maio de 2018 - Present (2 anos)

Goiânia

CSO & Co-Founder abril de 2015 - Present (5 anos 1 mês)

Goiânia e Região, Brasil

Já ajudamos mais de 1 milhão de pessoas a encontrar as melhores opções de crédito.

Serasa Experian Senior Corporate Account Manager 2010 - novembro de 2017 (7 anos) Banco do Brasil Financial Account Manager setembro de 2002 - agosto de 2009 (7 anos)

## Formação acadêmica

The University of Hong Kong Introduction to FinTech

Massachusetts Institute of Technology entrepreneurship (2018 - 2018)

Universidade Positivo

Master of Business Administration - MBA, Gestão Comercial e

Vendas · (2018 - 2018)

Pontifícia Universidade Católica de Goiás Licentiate degree, Física · (2004 - 2008)

Universidade Federal de Goiás Bacharelado, Física · (1999 - 2002)